【裁判字號】    99,附民上,19
【裁判日期】    991221
【裁判案由】    損害賠償
【裁判全文】
臺灣高等法院高雄分院刑事附帶民事訴訟判決
上  訴  人  翁邱麗琴
被上訴人    游錦龍
上列上訴人不服臺灣高雄地方法院中華民國99年3 月10日第一審
判決（98年度附民字第548 號），提起上訴，本院判決如下：
    主  文
上訴駁回。
    事  實
一、上訴人即原審原告主張：被上訴人即原審被告游錦龍於民國
    83年間向第三人賴甫亮承買長貿工業股份有限公司（下稱長
    貿公司）股份後，因資金不足，乃邀集原告翁邱麗琴出資入
    股長貿公司，原告遂於83年8 月1 日、84年3 月11日分別匯
    款新臺幣（下同）180 萬元及170 萬元予被告，詎被告取得
    該2 筆款項後，竟基於為自己不法所有之概括犯意，未將該
    筆款項供作長貿公司營運之用而占為己有，致原告受有350
    萬元之財產上損失，原告所為之侵占、背信犯行，爰依據民
    法第184 條侵權行為、第179 條不當得利等規定，請求被告
    賠償原告所受之損害等語，並聲明：（一）被告應給付原告
    新臺幣350 萬元，及自起訴狀繕本送達翌日起至清償日止，
    按年息百分之5 計算之利息；（二）願供擔保，請准予宣告
    假執行。
二、被上訴人即被告則答辯：被告於83年間向第三人賴甫亮等人
    以承買股份方式，取得長貿公司經營權，原告出資入股長貿
    公司，所匯款項均係用以支付長貿公司買賣之價金或長貿公
    司營運之資金，原告並取得長貿公司之股份，而成為長貿公
    司之股東，原告亦陳稱確實有投資，顯見原告匯款即取得長
    貿公司股份，該筆款項為成為長貿公司股東之對價，被告自
    無侵占之侵權行為；另原告係於83年8 月1 日、84年3 月11
    日分別匯款180 萬元及170 萬元予被告，且於85年4 月15日
    對被告提出刑事告訴，是原告至遲於85年4 月15日實已知悉
    損害及賠償義務人，卻遲至98年8 月14日始為提起附帶民事
    訴訟，其請求權時效業已完成，故主張時效抗辯等語；並聲
    明：（一）原告之訴及假執行之聲請均駁回；（二）如受不
    利之判決，願供擔保，請准免為假執行。
    理  由
一、按刑事附帶民事訴訟，其刑事部分諭知無罪之判決者，應以
    判決駁回原告之訴，刑事訴訟法第503 條第1 項前段定有明
    文。
二、本件被告游錦龍被訴業務侵占一案，業經本院於民國99年12
    月21日以99年度上易字第352 號刑事判決諭知無罪在案，揆
    諸前揭說明，自應駁回原告之訴，其假執行聲請，因失所附
    麗，亦應一併駁回。
據上論斷，應依刑事訴訟法第490 條前段、第367 條前段、第36
8 條，判決如主文。
中    華    民    國    99    年    12    月    21    日
                  刑事第六庭    審判長法  官  王憲義
                                      法  官  邱永貴
                                      法  官  簡志瑩
以上正本證明與原本無異。
不得上訴。
中    華    民    國    99    年    12    月    21    日
                                      書記官  吳新貞

司法院資訊處製作；財團法人民間司法改革基金會備份。
